sk-SK: Elektronika > Elektronické príslušenstvo > Pamäť: Vyrovnávacia pamäť; Flash pamäť; RAM; ROM; Video pamäť
th: อิเล็กทรอนิกส์ > อุปกรณ์อิเล็กทรอนิกส์ > ความจำ: หน่วยความจำแคช; หน่วยความจำแฟลช; RAM; ROM; หน่วยความจำวิดีโอ
de: Elektronik > Elektronisches Zubehör > Memory: Cache-Speicher; Flash-Speicher; RAM; ROM; Videospeicher
ja: 電子機器 > 電気製品関連用品・PC周辺機器 > メモリ: キャッシュメモリ; フラッシュメモリ; RAM; ROM; ビデオメモリ
ro-RO: Electronice > Accesorii electronice > Memorie: Memorie cache; Memorie flash; RAM; ROM; Memorie video
hu: Elektronika > Elektronikai kiegészítők > Memória: Cache memória; Flash memória; RAM; ROM; Videómemória
it: Elettronica > Accessori dispositivi elettronici > Memoria: Memoria cache; Memoria flash; RAM; ROM; Memoria video
sl-SI: Elektronika > Elektronski dodatki > Pomnilnik: Predpomnilnik; Bliskovni pomnilnik; RAM; ROM; Grafični pomnilnik
fr: Appareil électronique > Accessoires électroniques > Mémoire: Mémoire cache; Mémoire flash; RAM; ROM; Mémoire vidéo
en: Electronics > Electronics Accessories > Memory: Cache Memory; Flash Memory; RAM; ROM; Video Memory
nb: Elektronikk > Elektronikktilbehør > Minne: Cacheminne; Flashminne; RAM; ROM; Videominne
tr: Elektronik > Elektronik Alet Aksesuarları > Bellek: Ön Bellek; Flash Bellek; RAM; Salt Okunur Bellekler; Video Belleği
ko: 전자기기 > 전자기기 부대용품 > 추억: 캐시 메모리; 플래시 메모리; RAM; ROM; 비디오 메모리
nl: Elektronica > Accessoires voor elektronica > Geheugen: Cachegeheugen; Flash-geheugen; RAM; ROM; Videogeheugen
pt-BR: Eletrônicos > Acessórios para eletrônicos > Memória: Memória cache; Memória flash; RAM; ROM; Memória de vídeo
es: Electrónica > Accesorios electrónicos > Memoria: Memoria caché; Memoria flash; Memoria RAM; Memoria de solo lectura; Memoria de vídeo
bg-BG: Електроника > Аксесоари за електроника > Памет: Кеш памет; Флаш памет; RAM памет; ROM памет; Видео памет
da: Elektronik > Elektronik – tilbehør > Hukommelse: Cachehukommelse; Flashhukommelse; RAM; ROM (Read Only Memory); Videohukommelse
cs: Elektronika > Elektronika – příslušenství > Paměti: Mezipaměť; Paměť Flash; RAM; ROM; Grafická paměť
sv: Elektronik > Elektroniktillbehör > Minne: Cacheminne; Flashminne; RAM-minne; ROM-minne; Grafikminne
vi: Thiết bị điện tử > Phụ kiện thiết bị điện tử > Bộ nhớ: Bộ nhớ đệm; Bộ nhớ flash; RAM; ROM - Bộ nhớ chỉ đọc; Bộ nhớ đồ hoạ
ru: Электроника > Аксессуары для электроники > Память: Кеш-память; Флеш-память; ОЗУ; ПЗУ; Видеопамять
fi: Elektroniikka > Sähkötarvikkeet > Muisti: Välimuisti; Flash-muisti; Keskusmuisti; Lukumuisti; Videomuisti
lt-LT: Elektronika > Elektronikos priedai > Atmintinės: Spartinančiosios atmintinės; Puslaidininkinės atmintinės; RAM; ROM; Vaizdo atmintinės
el: Ηλεκτρονικά > Αξεσουάρ ηλεκτρονικών συσκευών > Μνήμη: Κρυφή μνήμη (Cache Memory); Μνήμη τύπου Flash; RAM; ROM; Μνήμη βίντεο
hr-HR: Elektronika > Pribor za elektroniku > Memorija: Privremena memorija; Flash memorija; RAM; ROM; Video memorija
pt-PT: Eletrónica > Acessórios eletrónicos > Memória: Memória Cache; Memória Flash; RAM; ROM; Memória vídeo
zh-TW: 電子器材 > 電子配件 > 記憶體: 快取記憶體; 快閃記憶體; 隨機存取記憶體; 唯讀記憶體; 視訊記憶體
zh-CN: 电子产品 > 电子配件 > 存储器: 高速缓冲存储器; 闪存; RAM; 只读存储器; 视频存储器
pl: Elektronika > Akcesoria elektroniczne > Pamięć: Pamięć podręczna; Pamięci flash; RAM; ROM; Pamięć wideo